---
title: "Tugas Texture Analysis"
author: "Kelompok 5"
output:
  word_document: default
  html_document: default
---

```{r setup, include=FALSE}
knitr::opts_chunk$set(echo = TRUE)
options(scipen = "10")


```

```{r}
#Read Files
list.files(path = "Datase")
```

```{r}
#import lib
library(reshape)
library(magick)
library(radiomics)
library(tidyverse)
library(class)
library(caret)
```
# Membuat Fungsi untuk dataset

```{r}
#Fungsi Mendapatkan statistik orde 1 dan 2
getFirstOrderFeatures <- function(image){
  gambarRGB <- image_read(sprintf("Dataset/%s",image))
  gambarGrayscale <- image_convert(image = gambarRGB,colorspace = "gray")
  pictureBitmapArray <- image_data(image = gambarGrayscale,frame = 1)
  imageMatrix <- matrix(ncol = dim(pictureBitmapArray)[3],data = as.numeric(pictureBitmapArray[1:length(pictureBitmapArray)]) )
  dataset <-c("Class"=image,calc_features((glcm(imageMatrix))))
  
  return(as.data.frame(dataset))
}
```

#Membuat dataset dengan fungsi yang sebelumnya telah dibuat
```{r}
dataset <- data.frame()
for(namaGambar in list.files("Dataset/")){
  feature <- getFirstOrderFeatures(namaGambar)
  if(length(dataset)==0){
    dataset <- data.frame(feature)
  }
  else{
    dataset[length(dataset[,1])+1,] <- feature
  }
  }
```


#Merapihkan kolom Class
##Menghilangkan Angka 0-9 dan .png guna dijadikan test_y

```{r}
#Menghapus .png dan angka yang ada pada gambar
dataset$Class <- gsub(x = dataset$Class,pattern = "[0-9]","")
dataset$Class <- gsub(x = dataset$Class,pattern = ".png","")
dataset
```


```{r}
#Merubah Tipe Data menjadi yang seharusnya
glimpse(feature)

```
```{r}

```


# Cross-Validation
## Cross-Validation dilakukan sebelum normalisasi dengan tujuan menghindari data leakage 
```{r}
#Memberi seed supaya sampling tidak berubah
set.seed(193876)
index <- sample(x = nrow(dataset),size = nrow(dataset)*0.8)
train_x <- dataset[index,2:length(dataset)]
train_y <- dataset[index,1]
test_x <- dataset[-index,2:length(dataset)]
test_y <- dataset[-index,1]
```

#Normalisasi Data Train dan Test
## X-Min-Max
```{r}
#Fungsi Normalize
normalize <- function(x){
  return((x - min(x))/(max(x) - min(x)))
}
#Aplikasi Fungsi
train_x <- mutate_all(train_x,normalize)
test_x <- mutate_all(test_x,normalize)
```


#Pembuatan Model dan Melihat Akurasi model dengan ConfusionMatrix

## K = akar dari jumlah baris merupakan k yang optimal (referensi paper)
```{r}
predictVal <- knn(train = train_x,test = test_x,cl = train_y,k =sqrt(nrow(train_x)))
confusionMatrix(as.factor(predictVal),reference = as.factor(test_y)) 

```
Terlihat bahwa didapatkan Akurasi 100%




